臺中高等行政法院判決　　　　　　　　　　　　　　九十一年度訴字第四三號
　　　　　　　　　　　　　　　.
　　原　　　告　甲○○○○○○.
　　訴訟代理人　葉煥升　律師
　　被　　　告　彰化縣稅捐稽徵處
　　代　表　人　乙○○
　　訴訟代理人　戊○○
　　　　　　　　己○○
右當事人間因營業稅事件，原告不服財政部華民國九十年十一月二十日台財訴字第○
八九○○一一○三五號再訴願決定，提起行政訴訟。本院判決如左︰
　　主  文
原告之訴駁回。
訴訟費用由原告負擔。
　　事  實
甲、事實概要：緣原告於民國八十二年一月一日向被告申請娛樂稅設籍課稅，並於八
    十二年二月十五日申請設立「統領冷飲店」之營業稅設籍課稅，惟變相經營ＫＴ
    Ｖ業務，案經彰化縣警察局田中分局（下稱田中分局）於八十五年八月十六日至
    同年月二十日連續查獲原告自八十一年十月二十五日即開始擅自經營統領ＫＴＶ
    ，每日營業額為新台幣（下同）二萬元，案移被告審理違章成立，並分別以陳建
    宏未辦設立登記及原告甲○○○○○○○○設籍課稅後涉嫌逃漏營業稅二違章主
    體裁罰，均不服而併案申請復查，未獲變更，遂提起訴願，嗣經台灣省政府訴願
    決定撤銷原處分，責由被告另為處分。被告經依訴願決定意旨併同原處分重為復
    查，分別就陳建宏及原告甲○○○○○○○○二個違章主體個別復查決定（以陳
    建宏為主體被追繳八十一年未依法申請營業登記之營業稅六三、八一○元及處三
    倍罰鍰一九一、四○○元部分，另案循序提起行政救濟，並經本院以八十九年訴
    字第二九八號判決原告之訴駁回在案），另向原告補徵八十二年一月一日至八十
    五年八月二十日查獲日，實際營業額大於申報報繳之營業額所短報之營業稅一、
    ○二三、二三○元及處五倍罰鍰五、一一六、一○○元。原告仍不服，提起訴願
    、再訴願，均遭駁回，遂提起行政訴訟。
乙、兩造聲明：
一、原告聲明求為判決：訴願、再訴願決定及原處分（復查決定）均撤銷。
二、被告聲明求為判決：原告之訴駁回。
丙、兩造之陳述：
壹、原告起訴意旨略以：
一、按被告曾於八十一年十月間現址查報統領商行「無營業跡象及設備」，足見當時
    尚未開始營業。然再訴願機關於決定書之理由卻未予說明，其不備理由顯然違法
    。另按統領商行於八十一年九月二十四日合法取得營利事業登記證，工商登記及
    課籍編號為00000000，迄今無營業跡象及設備，營業項目為五金建材買
    賣；而統領冷飲店八十二年一月一日起才開始營業無合法執照，尚未辦理營利事
    業登記，設籍編號00000000，營業項目為ＫＴＶ及飲食設施。被告將該
    二者混為一談，顯有違法。
二、再按田中分局之五份筆錄均係抄寫好後，要原告簽名而已，該內容斷章取義，開
    始營業與每日營業額分屬不同概念，竟將之混淆。而欲原告於事隔四、五年後回
    憶何時開始營業，實強人所難，只能憑僅有印象及參考營利事業登記日期，是該
    筆錄之可信度及證據能力，均有疑義。另原告既於八十二年一月一日起主動申請
    娛樂稅設籍課稅，自無於四、五年後才又承認早於八十一年十月二十五日即已開
    始營業，而故意違反規章之理。況自八十二年一月一日起至八十五年八月十六日
    至同年月二十日田中分局作成筆錄止，原告課稅正常，被告亦無查獲違章，又豈
    能僅以上開有瑕疵之筆錄，斷然推翻既成事實，而課予稅籍及處罰。
貳、被告答辯意旨略以：
一、按本件違章期間為八十二年一月一日至八十五年八月二十日，與原告訴稱被告曾
    於八十一年十月間現址查報統領商行「無營業跡象及設備」，足見當時尚未開始
    營業，為其有利證據一節，並不相關，故被告就原告所稱開始營業日及營業額予
    以計算其漏稅額，補徵八十二年一月一日至八十五年八月二十日（查獲日）間，
    實際營業額大於申報報繳之營業額所短報之營業稅一、○二三、二三○元及處五
    倍罰鍰五、一一六、一○○元，依營業稅法第一條、第二十八條、第三十二條、
    第四十三條第一項第三款及第五十一條第一款規定及財政部八十五年四月二十六
    日台財稅第八五一九○三三一三號函釋意旨，並無不合。
二、次按據彰化縣警察局田中分局於八十五年八月十六日至同年月二十日連續查獲並
    取具原告之偵訊筆錄，陳建宏皆稱自八十一年十月二十五日開始營業，每日營業
    額約二萬元；是以原告自八十一年十月二十五日開始營業之事實應無庸置疑；陳
    建宏既於申請設籍課稅前即有營業事實，被告就其所稱開始營業日及營業額予以
    計算其漏稅額並無違誤。又原告訴稱田中分局之五份筆錄，均係抄寫好後，要原
    告簽名而已，該內容斷章取義云云乙節，按本件經彰化縣警察局田中分局自八十
    五年八月十六日至同年月二十日連續五日取具陳建宏五次之偵訊筆錄，核其供詞
    對每日營業額及期間均有一致性，陳君之自白既非出於強暴、脅迫、利誘、詐欺
    、違法羈押或其他不正當之方法，且其既係負責人，自當對每日營業額有相當暸
    解，而該獲案偵訊筆錄係經原告親閱並經朗誦後認為無訛始簽名捺印，其證據力
    應無庸置疑，被告據以論罰，並無不當。
　　理  由
一、按「在中華民國境內銷售貨物或勞務及進口貨物，均應依本法規定課徵營業稅。
    」、「營業人之總機構及其他固定營業場所，應於開始營業前，分別向主管稽徵
    機關申請營業登記。」、「營業人銷售貨物或勞務，應依本法營業人開立銷售憑
    證時限表規定之時限，開立統一發票交付買受人。」、「營業人有左列情形之一
    者，主管稽徵機關得依照查得之資料，核定其銷售額及應納稅額並補徵之．．．
    三未辦妥營業登記，即行開始營業．．．。」、「納稅義務人，有左列情形之一
    者，除追繳稅款外，按所漏稅額處一倍至十倍罰鍰，並得停止其營業：一未依規
    定申請營業登記而營業者。」，分別為行為時營業稅法（該法於九十年七月九日
    修正為加值型及非加值型營業稅法）第一條、第二十八條、第三十二條、第四十
    三條第一項第三款及第五十一條第一款所明定。次按「租稅行為罰及漏稅罰自部
    函發布日起，勿庸併罰，應擇一從重處罰。」，亦為財政部八十五年四月二十六
    日台財稅第八五一九○三三一三號函釋示在案。
二、本件原告訴稱：被告曾於八十一年十月間現址查報統領商行「無營業跡象及設備
    」，足見當時尚未開始營業，而統領冷飲店八十二年一月一日起才開始營業無合
    法執照，尚未辦理營利事業登記，又田中分局之五份筆錄均係抄寫好後，要原告
    簽名而已，該內容斷章取義，開始營業與每日營業額分屬不同概念，竟將之混淆
    ，欲原告於事隔四、五年後回憶何時開始營業，實強人所難，只能憑僅有印象及
    參考營利事業登記日期，是該筆錄之可信度及證據能力，均有疑義。再八十二年
    一月一日起至八十五年八月十六日至同年月二十日田中分局作成筆錄止，原告課
    稅正常，被告亦無查獲違章，又豈能僅以上開有瑕疵之筆錄，斷然推翻既成事實
    ，而課予稅籍及處罰。
三、經查，本件原告因經營統領飲食店變相經營ＫＴＶ（僱用未滿十八歲少女）於八
    十五年八月十六日經田中分局查獲，據卷附之自八十五年八月十七日至同年月二
    十日連續五日之五次偵訊（調查）筆錄，均問以：「（統領ＫＴＶ）何時開始營
    業？每日營業額多少？」，原告皆答以：「於八十一年十月二十五日開始營業，
    每日之營業額約二萬元。」，此等筆錄由田中分局警員丙○○製作四次，同分局
    警員丁○○製一次，原告均如此答稱一致，按原告經營該ＫＴＶ多年，當對每日
    營業額有相當暸解，核其五次供詞對每日營業額及期間均有一致性，自堪信為實
    在。至丙○○及丁○○二名警員雖於本院審理時均到庭證述當時訊問原告時係指
    該ＫＴＶ有女陪侍時之每日營業額，而非問原告該ＫＴＶ於八十一年間開始營業
    時之營業額等云，惟彼等證詞與上開筆錄之記載明顯不符，如有其事，何以五次
    筆錄均如此記載？又據卷附之田中分局移送書，違章事實欄記載原告自八十一年
    十月廿五日開始申請統領冷飲店，每日營業額二萬元，至警方查獲八十五年八月
    廿日計三年八個月，總計營業收入二千六百四十萬元，如該二名警員所述屬實，
    則該分局應重新查明原告之實際營業額，何以逕以上開筆錄之記載核算原告之該
    期間營業額？又使用電力為商業行為所必需，尤其是屬需有相當營業空間之娛樂
    業ＫＴＶ，再使用電力之多寡與營業活動即營業收入有成正比之關連，並衡量夏
    季炎熱使用冷氣機，用電量較冬季為高等因素，此為一般事理。是原告經營統領
    飲食店，如僅因於八十五年八月間開始僱用未滿十八歲少女陪侍而變相經營ＫＴ
    Ｖ，方有營業額大為增加之情形，而於八十五年八月十六日經田中分局查獲，則
    理應該月份之用電量大增，經本院向台灣電力公司彰化區營業處田中服務所檢送
    原告營業地點彰化縣田中鎮○○街一六一號之八十二年二月間至八十五年間之各
    期之用電資料，據卷附之該所九十一年八月三十日函所附之繳費資料表，該址八
    十二年至八十五年每月之用電度數分別為一六、二四○、一一、二八○、一一、
    五六○、一○、八四○度，是原告被警查獲之八十五年八月份該ＫＴＶ之用電度
    數反而較前三年度同月份為少，再依卷附之原告於八十五年度營利事業所得稅結
    算申報書，該年度原告自行申報該冷飲店營業費用之薪資支出即達一、一七五、
    ○○○元，每月約十萬元，與其於上開筆錄所稱每日營業額二萬元，換算每月營
    業額六十萬元，以其營業額與薪資支出二者相比，薪資約為營業額之百分十六左
    右，因營業成本仍有其他水電費、交際費、伙食費及其他費用支出，亦屬相當，
    是原告於言詞辯論期間所稱其營業額每日僅一、二千元，如此即遠低於其每日營
    業成本，顯非可採，綜上各情，足認原告上開警訊筆錄之供稱符合實情，而丙○
    ○及丁○○二名警員之證詞為不可採，被告以此筆錄認定原告該期間之營業額，
    並無違論理及經驗法則。
四、是被告依前揭法令規定及函釋，就原告八十二年一月一日起每日營業額二萬元至
    八十五年八月二十日止，實際營業額大於申報報繳之營業額所短報之營業稅一、
    ○二三、二三○元，並處五倍罰鍰五、一一六、一○○元（計至百元止），並無
    不合。
五、綜上所述，原處分（復查決定）並無違誤，一再訴願決定遞予維持，亦無不合，
    原告前開主張，均無可採，原告之訴非有理由，應予駁回。
據上論結，本件原告之訴為無理由，依行政訴訟法第一百九十五條第一項後段、第九
十八條第三項前段，判決如主文。
中　　華　　民　　國　　九十一　　　年　　　九　　　　月　　　廿五　　　日
                 臺 中 高 等 行 政 法 院   第 四 庭
                                審 判 長 法  官　沈　應　南
                                         法  官　黃　淑　玲
                                         法  官　許　武　峰
右正本證明與原本無異。
如不服本判決，應於判決送達後二十日內向本院提出上訴書狀，其未表明上訴理由者
，應於提起上訴後二十日內向本院提出上訴理由書（須依對造人數附具繕本）；如於
本判決宣示或公告後送達前提起上訴者，應於判決送達後二十日內補提上訴理由書（
須附繕本）。未表明上訴理由者，逕以裁定駁回。
提起上訴應預繳送達用雙掛號郵票拾份（每份三十四元)。
中　　華　　民　　國　　九十一　　　年　　　九　　　　月　　　廿五　　　日
                                     法院書記官  詹  靜  宜
